Minutes et répertoires du notaire Guillaume I HERBIN, novembre 1572 - décembre 1589 (étude III)
Archives nationales
- Minutes de Guillaume I HERBIN, 30 novembre 1572 - 1589; MC/ET/III/125 - MC/ET/III/200
  - Minutes. 1588, janvier - 1588, 1er juillet, janvier 1588 - 1er juillet 1588; MC/ET/III/180; registre
    - Contrat de mariage entre Antoine Lefèvre, laboureur, demeurant à Dammartin en Goelle, d'une part, et Denise Picquet, fille de Christophe Picquet, décédé, charon, demeurant à Dampmartin en Brie et de Michelle Soudré, décédée, d'autre part., 16 janvier 1588; MC/ET/III/180
      Date de révision: 2010
      contrat de mariage; Dammartin-en-Goële (Seine-et-Marne); Dammartin-sur-Tigeaux (Seine-et-Marne); Lefèvre, Antoine; Picquet, Christophe; Picquet, Denise; Soudré, Michèle; charron; agriculteur
    - Contrat de mariage entre Jehan Lestoc, tailleur d'habits, demeurant rue de la Tannerie, paroisse Saint-Gervais, d'une part, et Anne Le Pretre, veuve, demeurant rue Pastourelle, paroisse Saint-Nicolas des Champs, veuve de Simon Bachelier, gagne-deniers, d'autre part., 23 janvier 1588; MC/ET/III/180
      contrat de mariage; Pastourelle (rue); Tannerie (rue de la); Bachelier, Simon; Le Pretre, Anne; Lestoc, Jean; journalier; tailleur d'habits
    - Contrat de mariage entre Jean Lestre, tailleur d'habits, rue de la Tannerie, et Anne Le Prebtre, veuve de Simon Bachelier, gagne-denier, rue Pastourelle., 24 janvier 1588; MC/ET/III/180
      contrat de mariage; Pastourelle (rue); Tannerie (rue de la); Lestre, Jean; Le Prebtre, Anne; Bachelier, Simon; tailleur d'habits; journalier
    - Contrat de mariage entre Laurent Legouge, maître d'école écrivain, demeurant rue de la Huchette, paroisse Saint-Séverin, d'une part, et Marguerite Villain, au service d'honorable homme maître Gabriel Peron, procureur en parlement, fille de Jacques Villain, décédé, d'autre part., 27 janvier 1588; MC/ET/III/180
      contrat de mariage; Huchette (rue de la); Legouge, Laurent; Peron, Gabriel; Villain, Jacques; Villain, Marguerite; employé de maison; enseignant; procureur de justice (Ancien Régime); écrivain
    - Contrat de mariage entre Laurens Le Gouge, maître d'école, rue de la Huchette, et Marguerite Vilain, fille de feu Jacques Villain., 28 janvier 1588; MC/ET/III/180
      contrat de mariage; Huchette (rue de la); Le Gouge, Laurent; Vilain, Marguerite; Villain, Jean; enseignant
    - Contrat de mariage entre Jehan Fournyer, maître fripier, demeurant rue Geoffroy-l'Asnier, d'une part, et Marie Dufour, fille de Jehan Dufour, décédé, laboureur de vignes, demeurant à Mesnil le Roi et de Catherine François, décédée, d'autre part., 1er février 1588; MC/ET/III/180
      contrat de mariage; Le Mesnil-le-Roi (Yvelines); Geoffroy-l'Asnier (rue); Dufour, Jean; Dufour, Marie; Fournyer, Jean; François, Catherine; brocanteur; agriculteur
    - Contrat de mariage entre Guillaume Denycourt, marchand-et-bourgeois-de-Paris, rue Saint-Germain-l'Auxerrois, et Marie Bordier, veuve d'Augustin Vrayet, marchand-et-bourgeois-de-Paris, rue de la Tisseranderie., 14 février 1588; MC/ET/III/180
      contrat de mariage; Saint-Germain-l'Auxerrois (rue); Tixeranderie (rue de la); Denycourt, Guillaume; Bordier, Marie; Vrayet, Augustin; commerçant
    - Mise en apprentissage de doreur damasquineur sur fer, cuivre et laiton par les commissaires des pauvres de la ville de Paris de Etienne Paindavoyne, natif de Donremy-en-Pertois, l'un desdits pauvres, chez Georges Duclos maître doreur sur fer., 15 février 1588; MC/ET/III/180
      contrat d'apprentissage; Paindavoyne, Etienne; Duclos, Georges; décorateur
    - Tombe gravée d'Antoine Vayssère, curé de Moisenay. - Promesse de Zacharie Normain à Claude Vayssère, marchand à Moisenay en Brie, de faire une tombe de pierre de liais de 6 pieds de long sur 3 pieds de large (...)., 16 février 1588; MC/ET/III/180
      Le sculpteur promet de faire conduire la tombe finie à Moisenay pour le jour de la mi-carême, aux frais du destinataire, à la réserve toutefois du transport depuis son logis jusqu'au bateau, au port de Paris qui sera à sa charge, moyennant 15 écus soleil.
      Documents du Minutier central des notaires de Paris, Histoire de l'art au XVIe siècle (1540-1600) [477 actes], par Catherine Grodecki, tome II, Sculpture, peinture et gravure, broderie, faïence et émaillerie, orfèvrerie et joaillerie, armes et armures, Paris, Archives nationales, 1986, p. 117, notice n° 649 (instrument de recherche imprimé dématérialisé, certaines notices sont plus détaillées dans la version intégrale accessible en ligne par la rubrique 'Autres instruments de recherche', voir contexte dans le Plan d’orientation général - Notaires de Paris, guides thématiques du Minutier).
    - Contrat de mariage entre noble homme Charles Sandras, contrôleur du grenier à sel de Villiers en Champagne, demeurant rue du Four, paroisse Saint-Eustache, d'une part, et damoiselle Geneviève Chanterel, fille de noble homme, maître Guillaume Chanterel, sieur de Bezons, décédé, et de dame Madeleine Guiberteau, d'autre part., 21 février 1588; MC/ET/III/180
      Précisions sur les lieux:; Villiers(?)--Grenier à sel
      contrat de mariage; Bezons (Val-d'Oise); Champagne-Ardenne (France, région administrative); Four (rue du); Chanterel, Geneviève; Chanterel, Guillaume; Guiberteau, Madeleine; Sandras, Charles; contrôleur (Ancien Régime)
    - Contrat de mariage entre honorable homme Gervais Cabart [Cabaret], bourgeois de Paris, demeurant rue Saint-André des Arts, paroisse Saint-André des Arts, d'une part, et honorable femme Nicole de Montpellier, veuve, demeurant rue de la Mortellerie, paroisse Saint-Jehan, veuve de Eustache Lesac, bourgeois de Paris, d'autre part., 26 mars 1588; MC/ET/III/180
      contrat de mariage; Mortellerie (rue de la); Saint-André-des-Arts (rue); Cabart, Gervais; Lesac, Eustache; Montpellier, Nicole de
    - Contrat de mariage entre honorable homme Levy de Bugny, bourgeois de Paris, marchand, demeurant rue Saint-Martin, paroisse Saint-Nicolas, d'une part, et honorable femme Ysabeau Ganneron, veuve, demeurant rue de la Truanderie, veuve d'honorable homme Pierre Rousseau, bourgeois de Paris, maître tapissier-courtepointier, d'autre part., 2 avril 1588; MC/ET/III/180
      contrat de mariage; Grande-Truanderie (rue de la); Saint-Martin (rue); Bugny, Lévy de; Ganneron, Isabeau; Rousseau, Pierre; commerçant; tapissier
    - Contrat de mariage entre honorable homme Jehan Caillart, maître brasseur de bière et cervoise, demeurant Faubourg Saint-Victor, fils de Philippes Caillart, maître brasseur de bière et cervoise, d'une part, et Thomasse Lefevre, fille de Jehan Lefevre, bourgeois de Paris, décédé, maître brasseur de bière et cervoise, et d'honorable femme Gillette Juget, d'autre part., 3 avril 1588; MC/ET/III/180
      contrat de mariage; Saint-Victor (faubourg); Caillart, Jean; Caillart, Philippes; Juget, Gillette; Lefèvre, Jean; Lefèvre, Thomasse; distillateur
    - Contrat de mariage entre Pierre Perrot, laboureur de vignes, demeurant Montrouge, d'une part, et Charlotte Julian, au service d'une veuve de marchand bourgeois de Paris, fille de Jehan Julian, décédé, laboureur, demeurant à Saint-Merry en Picardie et de Nicole du Fresnes, d'autre part., 21 avril 1588; MC/ET/III/180
      contrat de mariage; Montrouge (Hauts-de-Seine); Picardie (France, région administrative); Du Fresnes, Nicole; Julian, Charlotte; Julian, Jean; Perrot, Pierre; employé de maison; agriculteur; commerçant
    - Testament d'Etienne Courant, procureur au Châtelet, rue de la Verrerie., 1er mai 1588; MC/ET/III/180
      testament; Verrerie (rue de la); Courant, Etienne; procureur de justice (Ancien Régime)
    - Testament de Marie Pietresson, femme de Nicolas Mauvoisin, huissier, sergent à cheval au Châtelet, rue de la Mortellerie., 2 mai 1588; MC/ET/III/180
      testament; Mortellerie (rue de la); Pietresson, Marie; Mauvoisin, Nicolas; huissier de justice; auxiliaire de justice
    - Constitution de rente concernant Gabriel Carlier, maître sculpteur, demeurant au bout du pont Saint-Michel., 18 juin 1588; MC/ET/III/180
      constitution de rente; Saint-Michel (pont); Carlier, Gabriel; sculpteur
  - Minutes. 1588, juillet - 1588, décembre, juillet 1588 - décembre 1588; MC/ET/III/181; registre
    - PHILIPPES (Germain).- Inventaire après décès d'Etiennette BOURGOING, sa femme., 23 août 1551; MC/ET/III/181
      inventaire après décès; Philippes, Germain; Bourgoing, Etiennette
    - Contrat de mariage entre Nicolas Maire, compagnon tonnelier, demeurant paroisse Saint-Médéric, d'une part, et (?) (?), d'autre part., 4 juillet 1588; MC/ET/III/181
      contrat de mariage; Saint-Merri (paroisse); Maire, Nicolas; tonnelier
    - Contrat de mariage entre Claude Du Vault, tailleur d'habits, demeurant rue Tisseranderie, paroisse Saint-Jehan, fils de Charles Volant, décédé, libraire, et de Nicole Noury, décédée, d'une part, et Barbe Volant, d'autre part., 16 juillet 1588; MC/ET/III/181
      La future, l'une des orphelines de l'Hôpital du Saint-Esprit en Grève.
      contrat de mariage; Saint-Esprit-en-Grève (hôpital du); Tixeranderie (rue de la); Du Vault, Claude; Noury, Nicole; Volant, Barbe; Volant, Charles; libraire; tailleur d'habits
    - Contrat de mariage entre Renault Gueroust, compagnon charbonnier, demeurant place de Grève, paroisse Saint-Gervais, d'une part, et Léonarde Jourdin, fille de Hierosme Jourdin, décédé, déchargeur de vins, et de Jacqueline Michault, d'autre part., 16 juillet 1588; MC/ET/III/181
      contrat de mariage; Grève (place de); Gueroust, Renault; Jourdin, Jérôme; Jourdin, Léonarde; Michault, Jacqueline; charbonnier; magasinier
    - Contrat de mariage entre Jehan Lefevre, marchand maître épicier, demeurant hors la Porte Saint-Martin, d'une part, et (?) (?), d'autre part., 19 juillet 1588; MC/ET/III/181
      contrat de mariage; Saint-Martin (faubourg); Lefèvre, Jean; commerçant; commerçant
    - Contrat de mariage entre honorable homme Jehan Duchesne, maître chandelie en suif, demeurant rue des Gravilliers, d'une part, et Suzanne Herlement, veuve, demeurant rue des Gravilliers, veuve de Roch Drouet, marchand boucher, d'autre part., 27 juillet 1588; MC/ET/III/181
      contrat de mariage; Gravilliers (rue des); Drouet, Roch; Duchesne, Jean; Herlement, Suzanne; boucher; cirier
    - Contrat de mariage entre Germain Dumont, au service d'un marchand bourgeois de Paris, demeurant place de Grève, d'une part, et Noelle Cauchier, veuve, demeurant place de Grève, veuve de Jacques Compagnon, ettallier boucher, d'autre part., 30 juillet 1588; MC/ET/III/181
      contrat de mariage; Grève (place de); Cauchier, Noelle; Compagnon, Jacques; Dumont, Germain; employé de maison; commerçant; boucher
    - Contrat de mariage entre Antoine Charpentier, cuisinier, demeurant rue Pierre au Lard, paroisse Saint-Médéric, d'une part, et Jehanne Mere, servante d'un conseiller du roi, maître des requetes ordinaires de son Hotel, fille de Pierre Mere, décédé, boulanger suivant la cour, et de Louise Petit, demeurant à Palaiseau, d'autre part., 21 août 1588; MC/ET/III/181
      La mère de la future, épouse de Pasquier Glaisier, taillandier.
      contrat de mariage; Palaiseau (Essonne); Pierre-au-Lard (rue); Charpentier, Antoine; Glaisier, Pasquier; Mere, Pierre; Meré, Jeanne; Petit, Louise; boulanger; cuisinier; employé de maison; maître des requêtes (Ancien Régime)
    - Contrat de mariage entre François Sauvage le jeune, faiseur de presses, demeurant rue Ferronnerie, fils de François Sauvage l'aîné, d'une part, et Martine Clicquet, au service d'un conseiller, notaire, secrétaire du Roi, fille de Antoine Clicquet, décédé, maître tisserand, et de Jehanne Froment, décédée, d'autre part., 21 août 1588; MC/ET/III/181
      La future, orpheline de l'Hôpital du Saint-Esprit en Grève.
      contrat de mariage; Ferronnerie (rue de la); Saint-Esprit-en-Grève (hôpital du); Clicquet, Antoine; Clicquet, Martine; Froment, Jeanne; Sauvage, François (l'aîné); Sauvage, François (le jeune); employé de maison; notaire; secrétaire du roi (Ancien Régime); tisserand
    - Contrat de mariage entre honorable homme Jacques Gaillard, marchand drapier, maître chaussetier, demeurant rue Saint-Denis, paroisse Saint-Eustache, d'une part, et (?) (?), d'autre part., 12 septembre 1588; MC/ET/III/181; le nom de l'épouse manque
      contrat de mariage; Saint-Denis (rue); Gaillard, Jacques; fabricant d'accessoires vestimentaires; négociant
    - Contrat de mariage entre Ange Mahieu, marchand, demeurant à Maisons-sur-Seine, d'une part, et (?) (?), d'autre part., 27 septembre 1588; MC/ET/III/181
      contrat de mariage; Maisons-Laffitte (Yvelines); Mahieu, Ange; commerçant
    - Contrat de mariage entre maître Jacques Hegeon, praticien au Palais, demeurant rue de la Vieille draperie, fils de Gilbert Hegeon, décédé, marchand, demeurant à Neufville près d'Orléans et de Jehanne Chesnes, décédée, d'une part, et honorable femme Marie Gillot, veuve, demeurant rue de la Poterie, paroisse Saint-Jean, veuve d'honorable homme maître Jean Aubert, huissier du Roi en Sa Cour de parlement, d'autre part., 23 octobre 1588; MC/ET/III/181
      contrat de mariage; Neuville-aux-Bois (Loiret); Poterie (rue de la); Vieille-Draperie (rue de la); Aubert, Jean (1680-1741); Chesnes, Jeanne; Gillot, Marie; Hegeon, Gilbert; Hegeon, Jacques; huissier; commerçant; juriste
    - Contrat de mariage entre François Dubray, marchand épicier, demeurant rue Saint-Denis, d'une part, et honorable femme Guillemette Menant, veuve, demeurant rue Saint-Denis, veuve d'honorable homme Guillaume Daubray, bourgeois de Paris, marchand, d'autre part., 3 novembre 1588; MC/ET/III/181
      contrat de mariage; Saint-Denis (rue); Daubray, Guillaume; Dubray, François; Menant, Guillemette; commerçant; commerçant
    - Contrat de mariage entre honorable personne Claude Leger, marchand, demeurant rue des Barres, paroisse Saint-Gervais, d'une part, et honorable femme Barbe Guillart, veuve, demeurant rue Tisseranderie, paroisse Saint-Jehan, veuve d'honorable homme Claude de Choisy, bourgeois de Paris, marchand, fille de Hervé Guillart, bourgeois de Paris, décédé, marchand, et d'honorable femme Anne Le Tellier, d'autre part., 6 novembre 1588; MC/ET/III/181
      contrat de mariage; Barres (rue des); Tixeranderie (rue de la); Choisy, Claude de; Guillart, Barbe; Guillart, Hervé; Le Tellier, Anne; Léger, Claude; commerçant
    - Contrat de mariage entre Jean Routier, tailleur d'habits, demeurant rue Tisseranderie, paroisse Saint-Jean, d'une part, et (?) (?), d'autre part., 11 novembre 1588; MC/ET/III/181
      contrat de mariage; Tixeranderie (rue de la); Routier, Jean; tailleur d'habits
    - Contrat de mariage entre François Barrou, maître tailleur d'habits, demeurant rue de la Cordonnerie, paroisse Saint-Germain l'Auxerrois, d'une part, et Claude Levoyer, au service d'un noble homme, maître conseiller, notaire et secrétaire du roi greffier en sa chambre des comptes, fille de Louis Levoyer, décédé, et de Maurice Le Paige, décédée, d'autre part., 27 novembre 1588; MC/ET/III/181
      contrat de mariage; Cordonnerie (rue de la); Barrou, François; Le Paige, Maurice; Levoyer, Claude (15..-....); Levoyer, Louis; employé de maison; tailleur d'habits
    - Contrat de mariage entre maître Michel Gevres, procureur en la cour de parlement, demeurant rue de la Vannerie, paroisse Saint-Gervais, fils d'honorable homme François Gevres, bourgeois de Mantes sur Seine, demeurant à Mantes sur Seine, d'une part, et Françoise Clerselier, fille d'honorable homme, maître Nicolas Clerselier, greffier de la juridiction des juges consuls de cette ville de Paris, demeurant paroisse Saint-Médéric et de Marie Poireau, décédée, d'autre part., 30 novembre 1588; MC/ET/III/181
      contrat de mariage; Mantes-la-Jolie (Yvelines); Vannerie (rue de la); Clerselier, Françoise; Clerselier, Nicolas; Gevres, François; Gevres, Michel; Poireau, Marie; greffier; auxiliaire de justice; juge; procureur de justice (Ancien Régime)
    - Contrat de mariage entre René Robinain, serviteur domestique d'un conseiller du Roi, maître des Requêtes ordinaires de son Hôtel, demeurant Vieille rue du Temple, d'une part, et (?) (?), d'autre part., 1er décembre 1588; MC/ET/III/181
      contrat de mariage; Vieille-du-Temple (rue); Robinain, René; employé de maison; maître des requêtes (Ancien Régime)
    - Contrat de mariage entre Guillaume Boucher, maître patissier oublieur, demeurant rue de la Draperie, d'une part, et Jehanne Martine, veuve, demeurant rue de la Fromagerie, veuve de Guillaume Cottin, maître patissier oublieur, fille de Jehan Martine, décédé, et d'Étiennette Gallot, d'autre part., 1er décembre 1588; MC/ET/III/181
      La mère de la future, épouse de Honoré Carlier, maître patissier.
      contrat de mariage; Draperie (rue de la); Fromagerie (rue de la); Boucher, Guillaume; Carlier, Honoré; Cottin, Guillaume; Gallot, Etiennette; Martine, Jean; Martine, Jeanne; pâtissier; pâtissier
    - Contrat de mariage entre Jehan Castillon, maître ceinturier, demeurant paroisse Saint-Germain de l'auxerrois, d'une part, et Geneviève Tellier, fille de Mathieu Tellier, maître meunier, et de Geneviève Lesnier, décédée, d'autre part., 1er décembre 1588; MC/ET/III/181
      contrat de mariage; Saint-Germain-l'Auxerrois (paroisse); Castillon, Jean; Lesnier, Geneviève; Tellier, Geneviève; Tellier, Mathieu; maroquinier; meunier
    - Contrat de mariage entre Nicolas Brelault, compagnon jardinier, demeurant paroisse Saint-Laurent, d'une part, et Adrienne Renault, fille de Pierre Renault, décédé, gagne deniers, et de Madeleine Cellier, décédée, d'autre part., 11 décembre 1588; MC/ET/III/181
      La future est orpheline de la maison et Hopital du Saint-Esprit en Grève à Paris.
      contrat de mariage; Saint-Esprit-en-Grève (hôpital du); Saint-Laurent (paroisse); Brelault, Nicolas; Cellier, Madeleine; Renault, Adrienne; Renault, Pierre; journalier; jardinier
  - Minutes. 1589, janvier - 1589, juin, janvier 1589 - juin 1589; MC/ET/III/182
    - Bail de maison, rue de la Tisseranderie, à Anne Moisson, maître peintre., 15 janvier 1589; MC/ET/III/182
      bail; Tixeranderie (rue de la); Moisson, Anne; peintre
    - Contrat de mariage entre Georges Penesson, mineur, maçon en plâtre, demeurant à Hericy près du Pont de Sannois, d'une part, et Renée Langlois, demeurant rue du Martroy, paroisse Saint-Jean en Grève, fille de Jean Langlois, cuisinier, demeurant rue du Martroy, paroisse Saint-Jean en Grève et de Geneviève Songeux, décédée, d'autre part., 8 février 1589; MC/ET/III/182
      La future habite avec son père; le père de la future, stipulant pour sa fille.
      contrat de mariage; Héricy (Seine-et-Marne); Martroi-Saint-Jean (rue du); Samois-sur-Seine (Seine-et-Marne); Sannois (Val-d'Oise); Langlois, Jean; Langlois, Renée; Penesson, Georges; Songeux, Geneviève; cuisinier; maçon; maçon
    - Contrat de mariage entre Michel Petit, maître menuisier hors la porte Saint-Victor, et Isabelle Bouchard, fille de feu Jean Bouchard, menuisier à Precy., 6 avril 1589; MC/ET/III/182
      contrat de mariage; Saint-Victor (faubourg); Petit, Michel; Bouchard, Jean; Bouchard, Isabelle; menuisier
    - Contrat de mariage entre Adrien Caustier, de Montrouge et Marie Guérin, fille de Laurent Guérin, laboureur à Mery en Picardie., 8 avril 1589; MC/ET/III/182
      contrat de mariage; Montrouge (Hauts-de-Seine); Caustier, Adrie,; Guerin, Marie; Guerin, Laurent; agriculteur
    - Contrat de mariage entre Adrian Caustier, au service d'honorable femme Geneviève Lambert, veuve de Pierre Duhamel, en sa maison de Montrouge, demeurant à Montrouge, fils de Jacques Caustier, décédé, laboureur, demeurant à Mery en Picardie et de Marie Haulton, décédée, d'une part, et Marie Guerin, en la maison et service d'honorable homme (?) Gelot, marchand bourgeois de Paris et Geneviève Duhamel sa femme, fille de Laurent Guerin, décédé, sergent à Mery, demeurant à Mery, d'autre part., 10 avril 1589; MC/ET/III/182
      contrat de mariage; Montrouge (Hauts-de-Seine); Méry-la-Bataille (Oise); Méry-sur-Oise (Val-d'Oise); Caustier, Adrien; Caustier, Jacques; Duhamel, Geneviève; Duhamel, Pierre; Gelot (M.); Guerin, Laurent; Guerin, Marie; Haulton, Marie; Lambert, Geneviève; employé de maison; agriculteur; commerçant
    - Testament de X...(acte déchiré), époux de Perrette Cousinot, maître plombier fontainier, rue de la Tisseranderie., 28 avril 1589; MC/ET/III/182
      testament; Tixeranderie (rue de la); Cousinot, Perrette; plombier
    - Contrat de mariage entre haut et puissant seigneur, Messire Loys de Clermont dit d'Amboise, marquis de Revel, Seigneur du Plessis Du Boys Innerny et Lamarotiere, d'une part, et damoiselle Anne Lallement, mineure, fille de noble homme, maître Jean Lallement, Seigneur de Marinaigues, décédé, conseiller, notaire et secrétaire du Roi Maison Couronne de France et Grand Audiencier, et de damoiselle Renée Luillier, décédée, d'autre part., 27 mai 1589; MC/ET/III/182
      La future, assistée de noble homme et sage maître Antoine Hennequin, Seigneur d'Acy et de Champmartin et Courtevon, conseiller en la Cour de parlement et Président ès requêtes du Palais, oncle maternel et tuteur et procureur de noble personne maître Jean Leroy, chanoine de l'Église de Paris, conseiller en ladite cour, Seigneur de Damessainte, tuteur et curateur du côté paternel..
      Précisions sur les lieux:; Vauciennes (Oise)--Le Plessis-au-Bois
      contrat de mariage; Ivors (Oise); Pancy-Courtecon (Aisne); Vauciennes (Oise); Clermont d'Amboise, Louis de (15..-1615); Hennequin, Antoine; Lallement, Anne; Lallement, Jean; Leroy, Jean; Luillier, Renée (15..-16..); chanoine; notaire; président au parlement (Ancien Régime); secrétaire du roi (Ancien Régime)
    - Contrat de mariage entre Christophe Charbonnyer, maître savetier, fils de Jacques Charbonnier, décédé, et de Jeanne Jobert, d'une part, et Nicole Puison, mineure, au service de Guillaume Montry, maître savetier à Paris, oncle et tuteur, fille de Jean Puison, décédé, (porteur de grains), et de Marie Lesaige, décédée, d'autre part., 29 mai 1589; MC/ET/III/182
      La mère du futur, veuve.
      contrat de mariage; Charbonnier, Christophe; Charbonnier, Jacques; Jobert, Jeanne; Lesaige, Marie; Montry, Guillaume; Puison, Jean; Puison, Nicole; employé de maison; magasinier; bottier
    - Testament de Florimond de Bétizy, écuyer, seigneur de Mézières, au carrefour Guillori., 6 juin 1589; MC/ET/III/182
      testament; Guillori (carrefour); Bétizy, Florimond de
    - Bail concernant Anne Moisson, maître peintre, d'une maison sise rue de la Tixeranderie., 15 juin 1589; MC/ET/III/182
  - Minutes. 1589, juillet - 1589, décembre, juillet 1589 - décembre 1589; MC/ET/III/183; Document détérioré.
    - Procuration par Guillaume ROSE 'evêque benny de Senlis', résidant en la ville de Paris, au cloître Saint-Jean-en-Grève, à Jean ROSE, bailli de Janville, seigneur de Poursons et Donnemarie, son frère, pour recevoir le revenu de ses héritages au pays de Chaymont, Ys et autres lieux en Bassigny., 24 novembre 1585; MC/ET/III/183
      procuration; Joinville (Haute-Marne); Chaumont (Haute-Marne); Is-en-Bassigny (Haute-Marne); Rose, Guillaume (1542-1602); Rose, Jean; évêque; magistrat
    - Constitution par Emar Hennequin, évêque de Rennes, conseiller aux parlements de Paris et de Bretagne, et Jean de Saint-André, chanoine de Notre-Dame, seigneur de Tigery, près Corbeil, demeurant au cloître Notre-Dame, à Pierre Pichonnat, bourgeois de Paris, demeurant rue des Blancs-Manteaux, de 16 écus deux tiers de rente annuelle, moyennant 200 écus d'or soleil., 17 juillet 1589; MC/ET/III/183
      constitution de rente; Notre-Dame (cloître); Blancs-Manteaux (rue des); Hennequin, Emar; Saint-André, Jean de; Pichonnat, Pierre; évêque; chanoine